【裁判字號】    95,交抗,197
【裁判日期】    950320
【裁判案由】    違反道路交通管理處罰條例
【裁判全文】
臺灣高等法院交通事件裁定             95年度交抗字第197號
抗  告  人
即受處分人  甲○○
上列抗告人因違反道路交通管理處罰條例案件，不服臺灣士林地
方法院，中華民國95年2月14日所為裁定（94年度交聲字第954號
），提起抗告，本院裁定如下：
    主  文
抗告駁回。
    理  由
一、本件抗告意旨略以：證人徐勝龍證述抗告人在車內，車未熄
    火，則何來違停，且該員警並未攔停，何來駕車逃逸，其既
    記得幾點幾分違規，何以指抗告人之車為白色，實抗告人之
    車為黑色，明顯證人之指述與事實不符云云。
二、按汽車駕駛人在禁止臨時停車處所停車者，處新台幣（下同
    ）600元以上1,200元以下罰鍰，道路交通管理處罰條例第56
    條第1項第1款定有明文。又汽車駕駛人，駕駛汽車有違反道
    路交通管理處罰條例之行為，經交通勤務警察或依法令執行
    交通稽查任務人員制止時，不聽制止或拒絕停車接受稽查而
    逃逸者，除按各該條規定處罰外，處3,000元以上6,000元以
    下罰鍰，並記違規點數1點，同條例第60條第1項、第63條第
    1項第1款亦分別定有明文；又前述2種違規情形，如符合逕
    行舉發之要件，得對汽車所有人為之，同條例第7條之2第1
    項第3款、第4款規定參照。
三、經查本件抗告人甲○○駕駛所有車號4788-DJ號自用小客車
    ，於民國94年8月27日21時21分許，在臺北市○○路80號前
    公共汽車招呼站10公尺內禁止臨時停車處所停車，經員警前
    往舉發，未理會員警之稽查，逕自上車駕車逃逸等情，業據
    證人即本件舉發警員徐勝龍到庭具結證稱：當時車子熄火停
    在公車站牌附近，裡面沒有人，伊在車子旁邊等駕駛人出現
    ，後來駕駛人出現就直接上車，伊有請他出示駕照及行照，
    他馬上就駕車離開等語，並有證人庭呈之臺北市政府警察局
    內湖分局員警工作紀錄簿內頁影本1份附卷可資佐證，前揭
    事實應堪認定。
四、抗告人除前開抗辯外，其於原審辯稱：員警並無照片為證，
    只有記車號；當時伊在車上，車子沒有熄火，根本就不是停
    車，且該處並非公車站牌位置，警察在紅單上寫臨時停車後
    卻又改成停車；沒有看到警察在舉發違規，伊沒有做錯事為
    什麼要逃逸；伊的車子是黑色而非證人徐勝龍所說的白色，
    警員證詞與事實有出入云云。經查：
（一）、交通警察掣單舉發違反道路交通管理處罰條例所列之違
        規事實，本質上為行政處分，係公務員基於職務上之權
        力，依法就特定之具體事件所為之具公法上效果之單方
        面行政行為，基於公務員為公法上行為具有公信力之原
        則，該行政行為當可被推定為真正，其據以依法處分之
        事實認定亦為正確無誤，反之若謂公務員一切行政行為
        均需預留證據以證其實，則國家行政勢必窒礙難行，況
        本件警員見違規停車於舉發地點時間甚短，難期舉發警
        員於目睹違規行為當時立即蒐證，設非已具充足之證據
        足資證明值勤警員有捏造事實違法取締情事，則值勤員
        警本其維護交通秩序、安全職責所為之舉發，自應受到
        合法、正確之推定，合先敘明。
（二）、又汽車駕駛人不服指揮稽查而逃逸，而當場不能或不宜
        攔截製單舉發者，即得對汽車所有人逕行舉發處罰，至
        於抗告人如爭執車輛違規事實是否存在，固非不得由法
        院傳喚舉發稽查之員警充作證人，於命具結後訊問之，
        以查明違規事實是否存在，而非必須以拍照取證，以證
        違規事實存在，此由道路交通管理處罰條例第7條之2第
        1項，僅就其他違規行為之逕行舉發，限定其證據方法
        ，須以科學儀器取得證據資料。其餘1至5款之違規行為
        ，則無相同之規定即可明瞭。
（三）、查證人徐勝龍於原審到庭結證稱：違規通知單是伊在使
        用，所以填單人職名章是伊的名字，實際上填寫者是另
        外的同事，伊勤務結束後回來才告發本件，至於通知單
        上臨時停車改為停車是因為駕駛人已經離開車上就是停
        車，而伊同事誤解，所以後來改正為停車等語。衡諸警
        察執勤實務，上開證言尚無違背常理之處，堪以採信。
（四）、抗告人於原審訊問時雖陳稱：當時伊看到警察來就把車
        趕快開走，因為伊不喜歡和警察打交道，有時候覺得警
        察會找麻煩云云。惟警察於執勤時本有執行檢查、取締
        、盤詰之權限，以查察奸宄，防止危害，而此一目的之
        有效達成，端賴民眾之善意配合，若抗告人確無違規，
        則實無理由將車開走。是其辯稱當時不知道警察在舉發
        違規，沒有違規，故沒有必要逃逸云云，亦難採信。
（五）、證人徐勝龍雖一度證稱：伊印象中當時舉發的是白色BM
        W，惟當天同時違規告發約有3、4件，已不記得各該違
        規車輛之車號等語，及稱：伊只知道是BMW，車子的顏
        色應以工作紀錄為準等語，據此，亦尚難認定證人所述
        車子顏色與實際不符而認警員之舉發有誤。
五、綜上所述，本件事證明確，原裁決機關援引首開規定，分別
    裁處罰鍰900元及3,000元，合計3,900元，並記違規點數1點
    ，原審裁定因駁回抗告人之異議，核無不合。抗告人猶執前
    詞，指摘原裁定不當，為無理由，應予駁回。
六、據上論結，應依道路交通案件處理辦法第26條，刑事訴訟法
    第412條，裁定如主文。
中    華    民    國    95    年    3     月    20    日
                  交通法庭審判長法  官  鄭文肅
                                法  官  陳國文
                                法  官  江國華
以上正本證明與原本無異。
不得再抗告。
                                書記官  高柑柏
中    華    民    國    95    年    3     月    22    日


司法院資訊處製作；財團法人民間司法改革基金會備份。
